臺灣基隆地方法院刑事判決　　　　　　　　　　　　　九十三年度易字第一八三號
　　公　訴　人　臺灣基隆地方法院檢察署檢察官
　　被　　　告　戊○○　男　五.
　　　　　　　　甲○○
　　　　　　　　丁○○　男　二.
右列被告因傷害等案件，經檢察官提起公訴（九十三年度偵字第一二一八號），本院
判決如左：
    主    文
戊○○共同傷害人之身體，處拘役參拾日，如易科罰金，以佰元折算壹日。
丁○○共同傷害人之身體，處拘役參拾日，如易科罰金，以佰元折算壹日。又損壞
他人之攝影機壹台，足以生損害於他人，處拘役拾伍日，如易科罰金，以佰元折算
壹日。應執行拘役肆拾日，如易科罰金，以佰元折算壹日。
甲○○無罪。
    事    實
一、戊○○與甲○○係夫妻關係，戊○○與丁○○係父子關係，甲○○於民國九十二
    年六月三十日下午五時三十分許，在基隆市○○路二十五之十號旁，因停車問題
    與鄰居乙○○發生口角爭執，戊○○及丁○○得知上情，竟心生不滿，於同日下
    午六時許，同至基隆市○○路七十八巷三十四之六號乙○○住處找乙○○理論，
    乙○○遂拿出攝影機欲攝影蒐證，丁○○見狀竟基於毀損之故意，先揮手將攝影
    機打落至地上，致攝影機之卡座導桿損壞，無法使用，足以生損害於乙○○。戊○○、丁○○並共同基於傷害之犯意聯絡，分別徒手毆打乙○○，致乙○○受有
    胸部、腹部、左肘挫傷、封閉性頭部外傷併頭皮血腫、右膝擦傷、疑似左側顏面
    骨折等傷害。
二、案經乙○○訴由臺灣基隆地方法院檢察署檢察官偵查起訴。
    理    由
一、訊據被告戊○○、丁○○矢口否認有傷害、毀損等犯行，戊○○辯稱：當天是告
    訴人因為停車問題吵鬧，其並未打告訴人，是告訴人自己跌倒受傷云云；丁○○
    辯稱：其因為聽見告訴人與其父戊○○吵架而外出查看，只見到告訴人手持攝影
    機在吵鬧，並未出手毆打告訴人及毀損告訴人之攝影機，攝影機是告訴人自己摔
    壞的云云。經查：
(一)證人即告訴人乙○○於警詢（九十三年度發查字第三０號偵查卷第三四、三五頁
    訊問筆錄參照）、檢察官偵查中（同上偵查卷第四、五頁訊問筆錄參照）及本院
    審理中（本院九十三年十月十九日審判筆錄參照）指訴右揭被害事實綦詳。
(二)證人丙○○於檢察官偵查中證稱：在告訴人乙○○住處，見丁○○叫乙○○出來
    ，他們在爭吵，乙○○拿攝影機拍攝，丁○○揮手把攝影機打到地上，然後戊○○、丁○○共同用手打乙○○，勸他們不聽，我就去報案等語（九十三年度偵字
    第一二一八號偵查卷第十四至十五頁訊問筆錄參照）。
(三)證人呂鈞輝於本院審理時詰證稱：案發當日下午接獲無線電通報指稱在基隆市○○路七十八巷三十四之六號有糾紛並前往處理，到達現場時當事人已經離開，找
    到乙○○時他說跟鄰居吵架，有看見他左眼有擦傷，所以建議他可以去就診及報
    案等語（本院九十三年十月十九日審判筆錄參照）。
(四)乙○○於九十二年六月三十日、七月一日、七月十日至長庚紀念醫院驗傷，經診
    斷其受有胸部、腹部、左肘挫傷、封閉性頭部外傷併頭皮血腫、右膝擦傷及疑似
    左側顏面骨折等傷害，有該院所出具診斷證明書二紙附卷可稽。
(五)基隆市警察局第四分局安樂分駐所巡佐呂鈞輝及警員劉雲鵬，於九十二年六月三
    十日下午接獲通報前往八德路七十八巷三十四之六號處理，乙○○因停車與鄰居
    吵架致左眼下擦傷等情，此有基隆市警察局第四分局函暨該所工作紀錄簿在卷可
    參。
(六)告訴人所有之攝影機經檢察官當庭勘驗發現：該部攝影機插電後無法退帶，前進
    後對鍵有無法使用，有檢察官九十三年三月三十日勘驗筆錄在卷可稽。
(七)告訴人所有之攝影機經本院當庭勘驗屬SONY廠牌為CCDTRV二二型攝影機，經告訴
    人於九十三四月一日送修估價，發覺攝影機係卡座導桿損壞，修理費預估三千元
    乙節，有本院九十三年十月十九日勘驗筆錄、照片二張、估價單一份在卷可佐。
(八)綜上所述，告訴人所指訴之事實，業經目擊證人丙○○及證人呂鈞輝證述明確，
    並經臺灣基隆地方法院檢察署檢察官及本院勘驗屬實，復有前開診斷證明書、工
    作紀錄簿、照片、故價單等書證可證明告訴人身體確實受有傷害及攝影機遭毀損
    之事實，堪認告訴人乙○○之指訴應與事實相符，堪予採信。被告二人上開所辯
    顯係卸責之詞，無足採取。渠二人被訴傷害、毀損犯行，事證明確，已堪認定，
    應依法論科。
二、核被告戊○○所為，係犯刑法第二百七十七條第一項之傷害罪。被告丁○○係犯
    同法第二百七十七條第一項之傷害罪及第三百五十四條之毀損罪。被告丁○○所
    犯二罪係分別起意，其構成要件有異，應予分論併罰。公訴人認為被告丁○○所
    犯二罪間有方法結果之牽連關係，為牽連犯，應依刑法第五十五條之規定，從一
    重傷害罪處斷，尚有未洽，附此敘明。被告戊○○及丁○○二人就傷害部分，有
    犯意聯絡及行為分擔，為共同正犯。被告丁○○所犯上開二罪間，犯意各別，罪
    名互殊，應予分論併罰。爰審酌被告戊○○前有犯罪紀錄，素行不佳，渠等犯罪
    之動機係為停車糾紛一時口角所致、告訴人所受傷害程度、犯罪後否認犯行且迄
    未賠償告訴人損害等一切情狀，分別量處如主文所示之刑，並就被告丁○○拘役
    部分定其應執行之刑，並均諭知易科罰金之折算標準，以示儆懲。
三、公訴意旨另以：被告甲○○於九十二年六月三十日下午五時三十分許，在基隆市
    ○○路二十五之十號旁，因停車問題與告訴人乙○○發生爭執，甲○○竟基於傷
    害人身體之故意，徒手毆打乙○○，因認被告甲○○此部分之行為，亦涉犯刑法
    第二百七十七條第一項之傷害罪嫌云云。然按犯罪事實應依證據認定之，無證據
    不得認定犯罪事實；又不能證明被告犯罪者，應諭知無罪之判決；刑事訴訟法第
    一百五十四條第二項、第三百零一條第一項分別定有明文。又犯罪事實之認定，
    應憑真實之證據，倘證據是否真實尚欠明確，自難以擬制推測之方法，為其判斷
    之基礎；而認定犯罪事實之證據係指足以認定被告確有犯罪行為之積極證據而言
    ，該項證據自須適合於被告犯罪事實之認定，始得採為斷罪資料；告訴人指訴乃
    以被告受刑事訴追為目的，是其陳述是否與事實相符，仍應調查其他證據以資審
    認，不得僅憑告訴人指訴遽令被告入罪；最高法院著有五十三年度臺上字第六五
    六號、二十九年度上字第三一○五號、五十二年台上字第一三○○號判例可參。
四、公訴人認被告甲○○涉犯此部分傷害犯行，則係以被害人乙○○之指述及卷附之
    長庚紀念醫院診斷證明書一紙為其論據。訊據被告甲○○堅決否認有何傷害犯行
    ，辯稱：伊並未出手毆打被害人乙○○，是乙○○喝酒醉自己來亂等語。經查：
 (一)證人即告訴人乙○○於本院審理時固證述：九十二年六月三十日下午伊為停車
     問題去找甲○○，回家途中，甲○○騎機車跟在伊後面，出手毆打伊手臂等語
     （詳見本院九十三年十月十九日審判筆錄），惟告訴人乙○○於檢察官偵查中
     已明確指稱「甲○○……出手毆打我的雙臂，當時有無受傷並不知道，證人己○○夫婦有在場看到」等語（九十三年度發查字第三０號偵查卷第四頁偵訊筆
     錄參照），則依告訴人乙○○之上開指訴，甲○○之行為究竟有無造成告訴人
     身體受傷之結果？是導致身體何處受傷？顯有疑義，尚難依據告訴人前揭指訴
     據指為不利被告之認定。
 (二)又依告訴人乙○○所提出之診斷證明書上記載：「病患於九十二年六月三十日
     於本院急診求診，診斷１胸部、腹部、左肘挫傷。２封閉性頭部外傷併頭皮血
     腫。３右膝擦傷」，此有長庚紀念醫院九十二年六月三十日診斷證明書附卷可
     稽，足見告訴人於當日至醫院急診時，經醫師診斷其雙臂並無受傷之情形。
 (三)再者證人簡成吉於本院審理時亦堅決否認有目睹被告甲○○與告訴人乙○○口
     角衝突傷害之經過，其證稱：案發當日下午伊外出工作所以沒在家裡，很晚才
     回家等語（詳見本院九十三年十月十九日審判筆錄）。
 (四)綜上所述，公訴人起訴被告甲○○之傷害犯行，除告訴人之指訴外，缺乏其他
     積極證據相佐，本院尚難僅憑告訴人未臻明確之指訴，即認被告甲○○有毆打
     告訴人成傷之犯行。此外，復查無其他積極證據足資證明被告甲○○確有公訴
     意旨所指傷害犯行，揆諸前揭說明，本件尚屬無從為有罪之確信，既不能證明
     被告犯罪，自應為被告甲○○無罪判決之諭知。
據上論斷，應依刑事訴訟法第二百九十九條第一項前段，刑法第二十八條、第二百七
十七條第一項、第三百五十四條、第五十一條第六款第、四十一條第一項前段，罰金
罰鍰提高標準條例第一條前段、第二條，判決如主文。
本案經檢察官樊家妍到庭執行職務。
中　　　華　　　民　　　國　　九十三　　年　　 十一 　　月　　二十五　　日
                                  臺灣基隆地方法院刑事第一庭
                                      審判長法  官  邱志平
                                            法  官  劉桂金
                                            法  官  汪梅芬
右正本證明與原本無異。
對於本件判決如有不服，應於收受送達後十日內，向本院提出上訴書狀，上訴於臺灣
高等法院，並按他造當事人之人數附具繕本。
                                            書記官  賴敏慧
中　　　華　　　民　　　國　　九十三　　年　　 十一 　　月　　二十五　　日
附錄法條
刑法第二百七十七條
傷害人之身體或健康者，處三年以下有期徒刑、拘役或一千元以下罰金。
刑法第三百五十四條
毀棄、損壞前二條以外之他人之物或致令不堪用，足以生損害於公眾或他人者，處二
年以下有期徒刑、拘役或五百元以下罰金。
